Minutes et répertoires du notaire Nicolas François VENARD, 4 octobre 1765 - 27 janvier 1773 (étude XXXVIII)
Archives nationales
Minutes et répertoires du notaire Nicolas François VENARD (étude XXXVIII)
4 octobre 1765 - 27 janvier 1773
MC/ET/XXXVIII/490 - MC/ET/XXXVIII/568, MC/RE/XXXVIII/8
Etude XXXVIII; Venard, Nicolas-François
Archives nationales de France
Minutes et répertoires: la loi 2008-696 du 15 juillet 2008 relative aux archives a fixé à 75 ans à compter de la date de l'acte, ou à 25 ans à compter de la date du décès de l'intéressé si ce délai est plus bref, le délai de communication des minutes et répertoires des notaires; ce délai est porté à 100 ans à compter de la date de l'acte si le document se rapporte à un mineur (code du Patrimoine, articles L213-2, 4e d et 5e).
Autres documents de l'étude (dossiers de clients, comptabilité...): s'agissant d'archives privées, ces documents sont communicables selon les modalités fixées par le déposant ou le donateur.
Certains documents ne sont pas accessibles en raison de leur mauvais état de conservation.
Versement
Accès aux instruments de recherche de tous les notaires de l’étude XXXVIII
Archives de l'étude XXXVIII
- Minutes de Nicolas François VENARD, 29 octobre 1761 - 3 juillet 1801; MC/ET/XXXVIII/490 - MC/ET/XXXVIII/568
  - Minutes (testaments). 1761, 29 octobre - 1801, 3 juillet, 29 octobre 1761 - 3 juillet 1801; MC/ET/XXXVIII/490
    Informations complémentaires:
    1761, 29 octobre au 1764, 4 novembre: testaments authentiques passés par-devant Gabriel-Pasquier de Voulges.
    1765, 7 décembre à 1772, 21 août: id°, passés par-devant Nicolas-François Venard.
    1773, 10 mai à 1778, 5 avril: id°, passés par-devant Étienne L'Écoufflet.
    1780, 30 novembre à 1801, 3 juillet: id°, passés par-devant Toussaint-Nicolas Garnier, à l'exception d'un testament olographe, déposé chez ce notaire.
    Informations concernant le classement:
    Le niveau inférieur de description, quand il existe, correspond aux minutes d'actes. Toutes les minutes ne sont pas forcément décrites une à une. Les descriptions de ces minutes sont plus ou moins détaillées.
    testament
  - Minutes (constitutions de rentes publiques). 1765, mars - 1765, décembre, mars 1765 - décembre 1765; MC/ET/XXXVIII/494
    1765, mars à juin: édit de décembre 1764, rentes remboursables au denier 20, actes passés par-devant Gabriel-Pasquier de Voulges.
    1765, octobre à décembre: actes passés par-devant Nicolas-François Venard.
    constitution de rente
  - Minutes. 1765, 9 septembre - 1765, octobre, 9 septembre 1765 - octobre 1765; MC/ET/XXXVIII/497
    1765, 9 septembre à 1765, 4 octobre: actes passés par-devant Héritier, substituant de Gabriel-Pasquier de Voulges.
    1765, 4 octobre à 1765, 31 octobre: actes passés par-devant Nicolas-François Venard.
  - Minutes. 1765, novembre, novembre 1765; MC/ET/XXXVIII/498
  - Minutes. 1765, décembre, décembre 1765; MC/ET/XXXVIII/499
  - Minutes. 1766, janvier, janvier 1766; MC/ET/XXXVIII/500
  - Minutes. 1766, février, février 1766; MC/ET/XXXVIII/501
  - Dépôt de pièces provenant de Charles Guilbert-Dalintun, lieutenant général de l'amirauté de Dunkerque. 1766, 3 février, 3 février 1766; MC/ET/XXXVIII/502
  - Minutes. 1766, mars, mars 1766; MC/ET/XXXVIII/503
  - Minutes. 1766, avril, avril 1766; MC/ET/XXXVIII/504
  - Minutes. 1766, mai, mai 1766; MC/ET/XXXVIII/505
  - Minutes. 1766, juin, juin 1766; MC/ET/XXXVIII/506
  - Minutes. 1766, juillet, juillet 1766; MC/ET/XXXVIII/507
  - Minutes. 1766, août, août 1766; MC/ET/XXXVIII/508
  - Minutes. 1766, septembre, septembre 1766; MC/ET/XXXVIII/509
  - Minutes. 1766, octobre, octobre 1766; MC/ET/XXXVIII/510
  - Minutes. 1766, novembre - 1766, décembre, novembre 1766 - décembre 1766; MC/ET/XXXVIII/511
  - Minutes. 1767, janvier, janvier 1767; MC/ET/XXXVIII/512
  - Minutes. 1767, février, février 1767; MC/ET/XXXVIII/513
  - Minutes. 1767, mars, mars 1767; MC/ET/XXXVIII/514
  - Minutes. 1767, avril, avril 1767; MC/ET/XXXVIII/515
  - Minutes. 1767, mai, mai 1767; MC/ET/XXXVIII/516
  - Minutes. 1767, juin, juin 1767; MC/ET/XXXVIII/517
  - Minutes. 1767, juillet, juillet 1767; MC/ET/XXXVIII/518
  - Minutes. 1767, août - 1767, octobre, août 1767 - octobre 1767; MC/ET/XXXVIII/519
  - Minutes. 1767, novembre - 1767, décembre, novembre 1767 - décembre 1767; MC/ET/XXXVIII/520
  - Minutes. 1768, janvier - 1768, février, janvier 1768 - février 1768; MC/ET/XXXVIII/521
  - Minutes. 1768, mars, mars 1768; MC/ET/XXXVIII/522
    - JARDINIER à Paris BOURGEOIS (Jacques) maître Jacques BOURGEOIS et Marie-Thérèse MONET, sa femme, demeurant rue des Marais paroisse Saint-Laurent. § Vente de terrains situés rue des Marais entre la Porte Saint-Martin et la barrière du Temple par Jacques BOURGEOIS et autres., 20 mars 1768; MC/ET/XXXVIII/522
      Origine de l'information:
      Fichier dit 'général' XVIIe-XVIIIe siècles, par le personnel du Minutier, 1954-1999 ( fichier papier entièrement dématérialisé; voir contexte dans le Plan d’orientation général - Notaires de Paris, guides thématiques du Minutier).
      Date de révision: 2011-2012
      Date de création de la notice: 2010
      acte de vente; Bourgeois, Jacques
    - JARDINIER à Paris BUZELIN (Pierre-Noël) maître et Geneviève MONET, sa femme, demeurant rue de Charenton au faubourg Saint-Antoine. § Vente de terrains en marais situés rue des Marais entre la Porte Saint-Martin et la Barrière du Temple par Pierre-Noël BUZELIN et autres., 20 mars 1768; MC/ET/XXXVIII/522
      acte de vente; Buzelin, Pierre-Noël
    - JARDINIER (Me) DESPLANCHES (Sébastien) demeurant rue des Marais, paroisse Saint-Laurent § Vente par Sébastien DESPLANCHES de terrains au Marais, 20 mars 1768; MC/ET/XXXVIII/522
      acte de vente; Desplanches, Sébastien
    - MARAIS du TEMPLE (terrains en marais situés au) entre la Porte Saint-Martin et la barrière du Temple. § Vente par Pierre-Noël BUZELIN et Jacques BOURGEOIS, maîtres jardiniers à Paris, à cause de Marie Thérèse et Geneviève MONET leurs femmes, propriétaires de 1 arpent 60 perches 2 toises de terrains en marais situés au MARAIS du TEMPLE, à Louis Charles DUPUIS, bourgeois de Paris, de ces terrains, moyennant 14 000 livres. (nombreuses pièces jointes), 20 mars 1768; MC/ET/XXXVIII/522
      acte de vente; Marais du Temple, terrains en marais situés au
    - MARAIS du Temple (terrains en marais sis rue des Marais, entre la porte Saint-Martin et la barrière du Temple) § Vente par Sébastien DESPLANCHES, maître jardinier à Paris, à Louis-Charles DUPUIS, bourgeois de Paris, de 87 perches de terrains en marais sis rue des Marais, entre la porte Saint-Martin et la barrière du Temple MARAIS du Temple, moyennant 9000 livres., 20 mars 1768; MC/ET/XXXVIII/522
      acte de vente
  - Minutes. 1768, avril - 1768, mai, avril 1768 - mai 1768; MC/ET/XXXVIII/523
  - Minutes. 1768, 1er juin - 1768, 15 juillet, 1er juin 1768 - 15 juillet 1768; MC/ET/XXXVIII/524
  - Minutes. 1768, 16 juillet - 1768, 31 août, 16 juillet 1768 - 31 août 1768; MC/ET/XXXVIII/525
  - Minutes. 1768, septembre - 1768, octobre, septembre 1768 - octobre 1768; MC/ET/XXXVIII/526
  - Minutes. 1768, novembre, novembre 1768; MC/ET/XXXVIII/527
  - Minutes. 1768, décembre, décembre 1768; MC/ET/XXXVIII/528
  - Minutes. 1769, janvier, janvier 1769; MC/ET/XXXVIII/529
  - Minutes. 1769, février - 1769, mars, février 1769 - mars 1769; MC/ET/XXXVIII/530
  - Minutes. 1769, avril, avril 1769; MC/ET/XXXVIII/531
  - Minutes. 1769, mai - 1769, juin, mai 1769 - juin 1769; MC/ET/XXXVIII/532
  - Minutes. 1769, juillet, juillet 1769; MC/ET/XXXVIII/533
  - Minutes. 1769, août - 1769, septembre, août 1769 - septembre 1769; MC/ET/XXXVIII/534
  - Minutes. 1769, 1er octobre - 1769, 16 novembre, 1er octobre 1769 - 16 novembre 1769; MC/ET/XXXVIII/535
  - Minutes. 1769, 17 novembre - 1769, 17 novembre 1769 - 1769; MC/ET/XXXVIII/536
  - Minutes. 1770, janvier - 1770, février, janvier 1770 - février 1770; MC/ET/XXXVIII/537
  - Minutes. 1770, mars, mars 1770; MC/ET/XXXVIII/538
  - Minutes. 1770, avril, avril 1770; MC/ET/XXXVIII/539
  - Minutes. 1770, mai - 1770, juin, mai 1770 - juin 1770; MC/ET/XXXVIII/540
  - Minutes. 1770, juillet - 1770, août, juillet 1770 - août 1770; MC/ET/XXXVIII/541
  - Minutes. 1770, septembre - 1770, octobre, septembre 1770 - octobre 1770; MC/ET/XXXVIII/542
  - Minutes. 1770, novembre - 1770, décembre, novembre 1770 - décembre 1770; MC/ET/XXXVIII/543
    - Partage de la succession de Jean Barthélemy Autin, maître doreur, rue Guérin Boisseau, paroisse Saint Nicolas des Champs., 5 novembre 1770; MC/ET/XXXVIII/543
      Une centaine de pages
      Actes signalés par Thierry Boudignon, 2003-2012 (base de données migrée: voir contexte dans le Plan d’orientation général - Notaires de Paris, guides thématiques du Minutier).
      Date de révision: 2010
      Date de création de la notice: 2004
      partage; Guérin-Boisseau (rue); Autin, Jean Barthélemy; décorateur
  - Minutes. 1771, janvier - 1771, février, janvier 1771 - février 1771; MC/ET/XXXVIII/544
  - Minutes. 1771, mars - 1771, avril, mars 1771 - avril 1771; MC/ET/XXXVIII/545
  - Minutes. 1771, mai - 1771, juin, mai 1771 - juin 1771; MC/ET/XXXVIII/546
  - Minutes. 1771, juillet - 1771, août, juillet 1771 - août 1771; MC/ET/XXXVIII/547
  - Minutes. 1771, septembre - 1771, octobre, septembre 1771 - octobre 1771; MC/ET/XXXVIII/548
  - Minutes. 1771, novembre - 1771, décembre, novembre 1771 - décembre 1771; MC/ET/XXXVIII/549
  - Minutes. 1772, janvier - 1772, mars, janvier 1772 - mars 1772; MC/ET/XXXVIII/550
  - Minutes. 1772, avril - 1772, juin, avril 1772 - juin 1772; MC/ET/XXXVIII/551
  - Minutes. 1772, juillet - 1772, septembre, juillet 1772 - septembre 1772; MC/ET/XXXVIII/552
  - Minutes. 1772, octobre - 1772, décembre, octobre 1772 - décembre 1772; MC/ET/XXXVIII/553
  - Minutes. 1773, 2 janvier - 1773, 27 janvier, 2 janvier 1773 - 27 janvier 1773; MC/ET/XXXVIII/554
  - Minutes (constitutions de rentes publiques). 1765, 7 octobre - 1765, 20 octobre, 7 octobre 1765 - 20 octobre 1765; MC/ET/XXXVIII/556
    Édit de décembre 1764, rentes remboursables au denier 20.
  - Minutes (constitutions de rentes publiques). 1765, octobre - 1765, décembre, octobre 1765 - décembre 1765; MC/ET/XXXVIII/557
  - Minutes (constitutions de rentes publiques). 1765, 8 novembre - 1765, 19 décembre, 8 novembre 1765 - 19 décembre 1765; MC/ET/XXXVIII/558/A
  - Minutes (constitutions de rentes publiques). 1766, 7 janvier - 1766, 28 janvier, 7 janvier 1766 - 28 janvier 1766; MC/ET/XXXVIII/558/B
  - Minutes (constitutions de rentes publiques). 1766, 18 février - 1766, 7 mars, 18 février 1766 - 7 mars 1766; MC/ET/XXXVIII/559
    Édit de décembre 1764.
  - Minutes (constitutions de rentes publiques). 1767, 15 janvier, 15 janvier 1767; MC/ET/XXXVIII/560
  - Minutes (constitutions de rentes publiques). 1767, 10 février, 10 février 1767; MC/ET/XXXVIII/561
  - Minutes (constitutions de rentes publiques). 1767, 10 mars, 10 mars 1767; MC/ET/XXXVIII/562
  - Minutes (constitutions de rentes publiques). 1767, 28 avril - 1767, 8 mai, 28 avril 1767 - 8 mai 1767; MC/ET/XXXVIII/563
  - Minutes (constitutions de rentes publiques). 1768, 23 juin, 23 juin 1768; MC/ET/XXXVIII/564; Document détérioré.
    Édit de novembre 1767, annuités d'Alsace.
  - Minutes (constitutions de rentes publiques). 1768, septembre - 1768, novembre, septembre 1768 - novembre 1768; MC/ET/XXXVIII/565; Document détérioré.
    Édit de novembre 1767, annuités d'Alsace, plus 2 actes de juin.
  - Minutes (constitutions de rentes publiques). 1769, avril - 1769, octobre, avril 1769 - octobre 1769; MC/ET/XXXVIII/566
    1769, avril à juillet et octobre plus 1 acte de juin: édit de novembre 1767, annuités d'Alsace.
  - Minutes (constitutions de rentes publiques). 1770, février - 1770, novembre, février 1770 - novembre 1770; MC/ET/XXXVIII/567
    1770, février, mars et juin, juillet, septembre à novembre: édit de novembre 1767, effets au porteur convertis en contrats..
  - Minutes (constitutions de rentes publiques). 1771 - 1772, MC/ET/XXXVIII/568
    Édit de novembre 1767, arrêt du conseil du 20 janvier 1770, effets au porteur convertis en contrats, annuités, compagnie des Indes, délibération du 27 août 1765, rentes perpétuelles à 4%, à 177, mars 1772 septembre.
- Répertoire(s) de Nicolas François VENARD, 7 septembre 1765 - 27 janvier 1773; MC/RE/XXXVIII/8
  - Répertoire. 1765, 7 septembre - 1773, 27 janvier, 7 septembre 1765 - 27 janvier 1773; MC/RE/XXXVIII/8
    Informations concernant le classement et la cotation:
    Le niveau inférieur de description, quand il existe, correspond aux mentions d'actes contenues dans le répertoire. Parmi celles-ci, certaines peuvent y être décrites, de manière plus ou moins détaillée. Pour consulter l'acte proprement dit, il convient de rechercher la cote au niveau des articles (registre ou liasse) des minutes du notaire (cote de type 'MC/ET').